臺灣高等法院臺中分院民事裁定
107年度上易字第400號
上  訴  人  拾壹國際企業有限公司


法定代理人  朱淑貞  

上列上訴人與被上訴人陳秀環間請求遷讓房屋事件，上訴人對於
中華民國110年8月25日本院107年度上易字第400號第二審判決，
提起上訴，本院裁定如下：
    主  文
上訴人應於收受本裁定正本五日內，補提出委任律師或具律師資
格之關係人為訴訟代理人之委任狀，及補繳第三審裁判費新臺幣
9萬2976元，如未依限補正，即裁定駁回上訴。
    理  由
一、按上訴不合程式或有其他不合法之情形而可以補正者，原第
     一審法院應定期間命其補正；如不於期間內補正，應以裁
    定 駁回之；前開規定於第三審程序準用之，民事訴訟法第4
    42條第2項、第481條分別定有明文。又提起上訴，應依同法
    第 77條之16第1項規定繳納裁判費，此為必須具備之程式。
    次按訴訟標的之價額，由法院核定；核定訴訟標的之價額，
    以起訴時之交易價額為準；以一訴主張數項標的者，其價額
    合併計算之；以一訴附帶請求其孳息、損害賠償、違約金或
    費用者，不併算其價額；因租賃權涉訟，其租賃定有期間者
    ，以權利存續期間之租金總額為準；其租金總額超過租賃物
    之價額者，以租賃物之價額為準；未定期間者，動產以2個
    月租金之總額為準，不動產以2期租金之總額為準，民事訴
    訟法第77條之1第1項、第2項前段及第77條之2第1項前段、
    第2
    項、第77條之9分別定有明文。另按同法第466條之1規定：
    「對於第二審判決上訴，上訴人應委任律師為訴訟代理人。
    但上訴人或其法定代理人具有律師資格者，不在此限。上訴
    人之配偶、三親等內之血親、二親等內之姻親，或上訴人為
    法人、中央或地方機關時，其所屬專任人員具有律師資格並
    經法院認為適當者，亦得為第三審訴訟代理人。第一項但書
    及第二項情形，應於提起上訴或委任時釋明之。上訴人未依
    第一項、第二項規定委任訴訟代理人，或雖依第二項委任，
    法院認為不適當者，第二審法院應定期先命補正。逾期未補
    正亦未依第466條之2為聲請者，第二審法院應以上訴不合法
    裁定駁回之」。
二、經查：上訴人於民國110年9月17日提起第三審上訴，未依首
     開規定提出委任律師或具律師資格之關係人為訴訟代理人
    之 委任狀，茲命上訴人於收受本裁定7日內補正委任訴訟代
    理人之委任狀。又上訴人不服本院第二審判決提起上訴，依
    其上訴聲明所述，係對於本院107年度上易字第400號民事判
    決主文諭知第一至五、九至十三項部分不服，提起上訴，其
    中第一項及第二項係請求上訴人遷讓返還坐落臺中市○○區○○
    路00○0號、00號房屋（下合稱系爭房屋、分稱00之0號房屋
    、00號房屋）予被上訴人，第三至五項則分別就租金、相當
    於租金之不當得利、違約金等部分，請求上訴人給付，依前
    揭說明，並參照被上訴人所提出坐落臺中市○○區○○路00○0號
    、00號房屋（下合稱系爭房屋、分稱00之0號房屋、00號房
    屋）之建物價值估算參考報告書（見本院卷二第138至144頁
    、卷三第94頁背面），本院僅核定系爭房屋之訴訟標的價額
    為新臺幣（下同）616萬元，然就上開第三至五項主文諭知
    部分不另徵裁判費，從而，本件應徵第三審裁判費9萬2976
    元，未據上訴人繳納，茲併限上訴人於收受本裁定5日內逕
    向本院補繳。上訴人如逾期未補正上開事項，即裁定駁回上
    訴。
三、依民事訴訟法第481條、第466條之1第4項前段、第442條第2
    項前段，裁定如主文。
中　　華　　民　　國　　110 　年　　9 　　月　　23　　日
                  民事第六庭  審判長法  官  楊熾光
                                    法  官  莊宇馨
                                    法  官  郭玄義
正本係照原本作成。       
如對本裁定關於訴訟標的價額核定部分不服，應於送達後10日內
向本院提出抗告狀（須附繕本），並繳納新臺幣1,000元。其餘
部分不得抗告。因疫情而遲誤不變期間，得向法院聲請回復原狀
。
                                    書記官  劉雅玲
　　　　　　　　　　　　　　　　　　
中　　華　　民　　國　　110 　年　　9 　　月　　23　　日